Inventaris van het archief van het Nederlandse Consulaat te Davôs-Platz, 1920-1944
Nationaal Archief, Den Haag
Consulaat / Vice-consulaat Davôs-Platz (Zwitserland)
Consulaat Davôs-Platz
oudste stuk - jongste stuk: 1920-1944
Z26064
23 inventarisnummers; 0,20 meter
Normale geschreven, getypte en gedrukte documenten, geen bijzondere handschriften.
Nationaal Archief, Den Haag
Consulaat Davôs-Platz, 1891-
Het archief van het consulaat Davôs-Platz in Zwitserland bevat voor de periode 1920-1944 enige stukken over nalatenschappen van Nederlanders in Zwitserland, correspondentie inzake het afgeven van bewijzen van het Nederlandschap, stukken aangaande voogdijschap van Nederlandse kinderen in Zwitserland en stukken betreffende de financiële ondersteuning voor vluchtelingen in Zwitserland.
Archiefvorming
Geschiedenis van de archiefvormer
De eerste vice-consul, mr. J. Aikes van Kregten (1891-1896) noemde in zijn sollicitatiebrief van 1891 vier motieven voor het instellen van een vice-consulaat in Davôs:
Veel sterfgevallen en daardoor erfrechtzaken.
De rechtspraak ter plaatse is in handen van leken.
De geïsoleerde ligging van Davôs (hetgeen wordt ontkend door de consul-generaal).
Handels en industriële belangen.
Een vijfde motief werd aangevoerd door de heer Plantenga (1896-1917). Hij wilde dat het vice-consulaat in Davos werd verheven tot een consulaat. In 1917 wordt dr. F. Sonius benoemd als vice-consul, in 1923 wordt hij consul. Zijn opvolger, dr. P.C. Gugelot wordt in 1934 bij ambtsaanvaarding consul. De artsen Sonius en Gugelot combineerden hun functie met die van directeur geneesheer van het Nederlandse Sanatorium te Davôs.
Geschiedenis van het archiefbeheer
Het archief is in 1993 overgedragen aan het Algemeen Rijksarchief, met enkele openbaarheidsbeperkingen.
De rechtstitel is (nog) onbekend
Inhoud en structuur van het archief
Selectie en vernietiging
Het archief van de Nederlandse vertegenwoordiging in Davôs bestond uit een 2-tal dozen. Na herinventarisatie is 1 doos vernietigd volgens de Vernietigingsbeschikking 1960 van het Ministerie van Buitenlandse Zaken.
Aanwijzingen voor de gebruiker
Openbaarheidsbeperkingen
Deels openbaar, deels beperkt openbaar (A).
Materiële beperkingen
Het archief kent geen beperkingen voor het raadplegen van stukken als gevolg van slechte materiële staat
Aanvraaginstructie
Openbare archiefstukken kunnen online worden aangevraagd en gereserveerd. U kunt dit ook via de terminals in de studiezaal van het Nationaal Archief doen. Om te kunnen reserveren dient u de volgende stappen te volgen:
U maakt een profiel aan op www.gahetna.nl, en logt vervolgens in
Via de archiefinventaris (alleen de beschrijvingen met rode nummers) selecteert u het gewenste archiefstuk door op de knop 'Reserveren' te klikken
In het volgende scherm geeft u aan op welke dag u het archiefstuk wilt inzien
Indien u zich bevindt in de studiezaal en een tafelnummer heeft ontvangen kunt u dit nummer vermelden. Als u geen tafelnummer heeft kunt u tafelnummer 777 laten staan
Vervolgens bevestigt u uw reservering door deze te versturen.
Verwant materiaal
Beschikbaarheid van kopieën
Inventarisnummers van dit archief zijn niet in kopievorm beschikbaar
Beschrijving van de series en archiefbestanddelen
- Stukken betreffende het consulaat in Davôs-Platz., 1943-1943; 1; 1 omslag
- Verslagen van de consul inzake de nationale viering van het huwelijk van Prinses Juliana en Prins Bernard in Davôs-Platz., 1936-1937; 2; 1 omslag
- Stukken betreffende nalatenschappen van Nederlanders in Zwitserland., 1925-1943; 3; 1 omslag
- Correspondentie inzake het afgeven van bewijzen van huwelijks-bevoegdheid aan Nederlanders in Zwitserland., 1927-1944; 4; 1 omslag
- Correspondentie inzake het toekennen van bewijzen van het Nederlanderschap., 1927-1943; 5; 1 omslag
- Extract uit het geboorteregister van de geboorte van Johann Theodor Stevens., 1929; 6; 1 stuk
- Stukken betreffende het voogdijschap van Nederlandse kinderen in Zwitserland., 1929-1941; 7-9; 3 omslagen
  - C.W. Walpoort, 7
  - F.C. Wijmans, 8
  - P. Schipper, 9
- Stukken betreffende de echtscheiding tussen H. de Graaf en T.H. van Hellemondt., 1930-1931; 10; 1 omslag
- Correspondentie inzake de omgang van Nederlanders met Duitsers., 1942-1943; 11; 1 omslag
- Stukken betreffende de schilderijenzwendel door de heer Schaefer., 1935-1937; 12; 1 omslag
- Stukken betreffende inlichtingen over Nederlanders., 1926-1944; 13; 1 omslag
  Openbaarheid beperkt tot 01-01-2020
- Stukken betreffende het Nederlands Sanatorium te Davôs alsmede de vereniging tot behartiging der belangen van Nederlandse longlijders., 1925-1943; 14; 1 omslag
- Beschikkingen van het kanton Graubünden waarin toestemming verleend wordt aan Nederlandse artsen om hun beroep te mogen uitoefenen in het Nederlands Sanatorium in Davôs-Platz., 1926-1931; 15; 1 omslag
- Minuten van brieven aan het gezantschap in Bern inzake de financiële moeilijkheden van sergeant-werkman E. Scheepstra., 1941-1942; 16; 1 omslag
- Ingekomen stuk van het gezantschap in Bern inzake de toelating van vluchtelingen in Zwitserland., 1942; 17; 1 stuk
- Stukken betreffende geldzendingen vanuit Engeland en Amerika voor Nederlandse vluchtelingen in Zwitserland., 1942-1943; 18; 1 omslag
- Stukken betreffende de financiële ondersteuning voor vluchtelingen in Zwitserland., 1942-1944; 19; 1 omslag
- Verslag inzake de mogelijke verhuizing van het Prinses Beatrix Lyceum naar de omgeving van Montreux., 1941; 20; 1 stuk
- Stukken betreffende de Nederlandse kring in Davôs-Platz., 1927-1930; 21; 1 omslag
- Ingekomen stukken van het gezantschap in Bern inzake de oprichting van de stichting "Neerlands Vrijheidsdag"., 1941; 22; 1 omslag
- Stukken betreffende de vervulling van de militaire dienstplicht van Nederlanders in Zwitserland., 1920-1944; 23; 1 omslag